【裁判字號】    99,監,228
【裁判日期】    991014
【裁判案由】    准予處分受監護宣告人不動產
【裁判全文】
臺灣臺南地方法院民事裁定               99年度監字第228號
聲  請  人  甲○○
上列當事人間聲請准予處分受監護人不動產事件，本院裁定如下
：
  主  文
許可聲請人處分受監護人乙○○○繼承被繼承人黃武所有坐落臺
南縣龍崎鄉○○段357之1地號土地（地目道，面積35平方公尺，
權利範圍全部）、臺南縣龍崎鄉○○段358之3地號土地（地目道
，面積210平方公尺，權利範圍全部）、臺南縣龍崎鄉○○○段
165之2地號土地（地目林，面積3,356平方公尺，權利範圍全部
）、臺南縣龍崎鄉○○○段229地號土地（地目建，面積621平方
公尺，權利範圍四分之一）。
聲請程序費用新臺幣壹仟元由受監護人乙○○○負擔。
  理  由
一、按監護人對於受監護人之財產，非為受監護人之利益，不得
    使用、代為或同意處分。監護人為下列行為，非經法院許可
    ，不生效力：(一)代理受監護人購置或處分不動產。(二)代理受
    監護人，就供其居住之建築物或其基地出租、供他人使用或
    終止租賃。監護人不得以受監護人之財產為投資。但購買公
    債、國庫券、中央銀行儲蓄券、金融債券、可轉讓定期存單
    、金融機構承兌匯票或保證商業本票，不在此限，民法第11
    01條定有明文。
二、聲請人聲請意旨略以：受監護人乙○○○（女，民國○○年○
    月○○日生，身分證統一編號：Ｚ000000000號）於99年5月10
    日經本院以99年度監宣字第82號裁定宣告為受監護宣告人，
    而聲請人為受監護人之監護人，盧黃綢為會同開具財產清冊
    之人。今聲請人為繼續支付受監護人護理之家費用，為受監
    護人之利益，聲請法院准予處分受監護人繼承被繼承人黃武
    所有如主文第1項所示之不動產，為此爰依民法第1100、110
    1條規定，聲請法院許可出售受監護人繼承之上述土地等語
    ，並檢附戶籍謄本、土地謄本為證。
三、經查：
  (一)聲請人主張受監護人於民國99年5月10日前經本院以99年度
    監宣字第82號裁定宣告為受監護人，並指定盧黃綢為受監護
    人之會同開具財產清冊之人，而聲請人為受監護人之監護人
    等情，業據提出戶籍謄本為證，且經本院調閱相關裁定書核
    閱無誤，堪信為真。
  (二)聲請人另主張坐落臺南縣龍崎鄉○○段357之1地號土地（地
    目道，面積35平方公尺，權利範圍全部）、臺南縣龍崎鄉○
    ○段358之3地號土地（地目道，面積210平方公尺，權利範
    圍全部）、臺南縣龍崎鄉○○○段165之2地號土地（地目林
    ，面積3,356平方公尺，權利範圍全部）、臺南縣龍崎鄉○
    ○○段229地號土地（地目建，面積621平方公尺，權利範圍
    四分之一）之不動產為黃武所遺留之遺產，受監護人亦為法
    定繼承人之事實，有聲請人提出土地登記謄本在卷為證，亦
    堪認定。
  (三)查受監護人自96年3月30日住進寶仁護理之家，其子女支付
    每月看護費新臺幣（下同）18,000元，其間所需花費之看護
    費總和，遠高於受監護人就前開遺產分割之應繼分，是為受
    監護人之利益，確有處分受監護人所有上開之不動產之必要
    ，以支付養護費用之必要。從而，依前揭法條規定意旨，聲
    請人即本件受監護人之監護人聲請准予處分受監護人之不動
    產，核與受監護人之利益相符，依法即無不合，應予准許。
四、末按非訟事件法稱關係人者，謂聲請人、相對人及其他利害
    關係人。而依法應由關係人負擔費用者，法院裁定命關係人
    負擔時，應一併確定其數額，非訟事件法第10條、第24條第
    1項分別定有明文。經核本件聲請事件，應徵之程序費用為
    1,000元，依非訟事件法第106條第2項，本件聲請有理由，
    程序費用應由受監護人負擔，爰依前開規定，併予確定如主
    文第2項所示，附此敘明。
中    華    民    國    99    年    10    月    14    日
                      家事法庭    法  官  郭貞秀
以上為正本係照原本作成
如對本裁定抗告須於裁定送達後10日內向本院提出抗告狀。
中    華    民    國    99    年    10    月    14    日
                                  書記官  鄭隆慶

司法院資訊處製作；財團法人民間司法改革基金會備份。
